【裁判字號】    97,易,2399
【裁判日期】    971017
【裁判案由】    竊盜等
【裁判全文】
臺灣板橋地方法院刑事判決              97年度易字第2399號
公  訴  人  臺灣板橋地方法院檢察署檢察官
被      告  丙○○
上列被告因竊盜案件，經檢察官提起公訴（97年度偵字第20074
號），本院訊問被告後，被告為有罪陳述，經告知簡式審判程序
之旨，並聽取當事人之意見後，由本院裁定改依簡式審判程序，
判決如下：
    主  文
丙○○收受贓物，累犯，處有期徒刑肆月。又犯竊盜罪，累犯，
處有期徒刑伍月。應執行有期徒刑柒月。
    事  實
一、丙○○前曾於92年間因違反槍砲彈藥刀械管制條例案件，經
    本院以92年度簡字第3633號刑事簡易判決判處有期徒刑五月
    ，如易科罰金，以新臺幣三百元折算一日確定，於93年8 月
    8 日執行完畢出監（構成累犯）。
二、嗣於97年7 月4 日下午4 時許，丙○○在桃園縣八德市○○○○○道路下之某涵洞處，對其僅認識約四天、姓名不詳綽
    號「阿清」之成年男子所持有而無行車執照之車牌號碼KN-5
    198 號自用小貨車（查為乙○○所有，於同年6 月26日下午
    7 時許起至丙○○向「阿清」借得該車前之某時許，在桃園
    縣八德市○○路1441巷111 弄旁橋下遭竊取），因「阿清」
    未告知伊之姓名及聯絡方式，且「阿清」亦未持有該自用小
    貨車之汽車行車執照，該自用小貨車應係來路不明之贓物之
    事實有所認識，可預見自「阿清」收受該自用小客車將構成
    收受贓物犯行，竟基於收受該自用小客車縱屬贓車亦不違背
    其本意之收受贓物之不確定故意，於上開時地，向「阿清」
    收受該自用小貨車後，供己駕駛使用。
三、丙○○於上開時地自「阿清」收受該自用小貨車後，於同日
    下午7 時40分許，駕駛該自小貨車行經甲○○經營位於臺北
    縣鶯歌鎮○○路○段186 號之鐵工廠前，見該鐵工廠旁之堆
    放區內置有Ｈ型鋼塊，竟基於竊取該等Ｈ型鋼塊變現得利之
    竊盜犯意，意圖為自己不法之所有，將該自用小貨車駛入該
    鐵工廠旁之堆放區內，下車以徒手將甲○○所有置於該處之
    Ｈ型鋼塊一塊（市值約新臺幣10,000元）搬運至該自用小貨
    車上，隨即駕車逃逸離去，惟於駛出該堆放區時，為甲○○
    發覺攔阻並報警處理，經警據報前往當場逮捕丙○○，始查
    知上情，並扣得上開Ｈ型鋼塊一塊、該自用小客車一台（均
    已發還被害人）。
四、案經乙○○、甲○○訴由臺北縣政府警察局三峽分局鳳鳴派
    出所報告臺灣板橋地方法院檢察署檢察官偵查起訴。
    理  由
一、本案被告丙○○所犯係死刑、無期徒刑或最輕本刑為三年以
    上有期徒刑以外之罪，於本院準備程序進行中，被告先就被
    訴事實為有罪之陳述，經本院告知簡式審判程序之旨，並聽
    取公訴人及被告之意見後，由本院依刑事訴訟法第273 條之
    1 第1 項規定裁定進行簡式審判程序。
二、上開犯罪事實，業據被告丙○○於警詢、偵訊及本院審理中
    坦承不諱，核與告訴人乙○○、甲○○於警詢指訴情節大致
    相符，並有臺北縣政府警察局三峽分局鳳鳴派出所扣押物品
    目錄表一紙、甲○○、乙○○出具之贓物認領保管單共二紙
    、現場照片十二幀、車籍查詢—基本資料詳細畫面一紙、臺
    北縣政府警察局車輛尋獲電腦輸入單一紙在卷可佐，是被告
    上開具任意性之自白，核與事實相符，應堪信實。本案事證
    明確，被告犯行洵堪認定，應予依法論科。
三、被告丙○○就其事實欄二所示之犯行，核其此部分所為，係
    犯刑法第349 條第1 項之收受贓物罪；又就其事實欄三所示
    之犯行，核其此部分所為，係犯刑法第320 條第1 項之竊盜
    罪。又其所犯上開二罪間，犯意各別，罪名不同，應分論併
    罰。被告前曾受有如事實欄所述之犯罪科刑及執行情形，有
    臺灣高等法院被告前案紀錄表一份在卷可憑，其受有期徒刑
    之執行完畢後，五年以內故意再犯有期徒刑以上之上開二罪
    罪，均為累犯，應依刑法第47條第1 項之規定加重其刑。爰
    審酌被告前已有如事實欄所載之前科，經判決確定並執行完
    畢，仍不能悔改，復為本案竊盜犯行，本應予從重處罰，且
    檢察官亦請求量處有期徒刑九月，惟斟酌其教育程度、經濟
    狀況、犯案動機、犯行手段、竊得財物之價值且均已經查獲
    返還被害人、犯後尚能坦承犯行等一切情狀，就其所犯上開
    二罪，分別量處如主文所示之刑，並定其應執行之刑，以示
    懲儆。
據上論斷，應依刑事訴訟法第273 條之1 第1 項、第299 條第1
項前段，刑法第320 條第1 項、第349 條第1 項、第51條第5 款
、第47條第1 項、第41條第1 項前段，刑法施行法第1 條之1 第
1 項、第2 項前段，判決如主文。
本案經檢察官黃佳權到庭執行職務。
中    華    民    國    97    年    10    月    17    日
                  刑事第一庭  法  官  陳世旻
以上正本證明與原本無異
如不服本判決，應於判決送達後10日內，向本院提出上訴狀。
                              書記官  洪紹甄
中    華    民    國    97    年    10    月    17    日
附錄：本案論罪科刑法條全文
中華民國刑法 (民國 97 年 01 月 02 日修正)
第  320    條 （普通竊盜罪、竊佔罪）
意圖為自己或第三人不法之所有，而竊取他人之動產者，為竊盜
罪，處五年以下有期徒刑、拘役或五百元以下罰金。
意圖為自己或第三人不法之利益，而竊佔他人之不動產者，依前
項之規定處斷。
前二項之未遂犯罰之。
第  349    條 （普通贓物罪）
收受贓物者，處三年以下有期徒刑、拘役或五百元以下罰金。
搬運、寄藏、故買贓物或為牙保者，處五年以下有期徒刑、拘役
或科或併科一千元以下罰金。
因贓物變得之財物，以贓物論。
中華民國刑法施行法 (民國 95 年 06 月 14 日修正)
第    1- 1 條
中華民國九十四年一月七日刑法修正施行後，刑法分則編所定罰
金之貨幣單位為新臺幣。
九十四年一月七日刑法修正時，刑法分則編未修正之條文定有罰
金者，自九十四年一月七日刑法修正施行後，就其所定數額提高
為三十倍。但七十二年六月二十六日至九十四年一月七日新增或
修正之條文，就其所定數額提高為三倍。


司法院資訊處製作；財團法人民間司法改革基金會備份。
